Minutes et répertoires du notaire Olivier GAULTIER, 23 janvier 1635 - 30 mai 1649 (étude IX)
Archives nationales
- Minutes de Olivier GAULTIER, 23 janvier 1635 - 30 mai 1649; MC/ET/IX/374 - MC/ET/IX/409
  - Minutes. 1637, janvier - 1637, juin, janvier 1637 - juin 1637; MC/ET/IX/378
    - MARILLAC (Michel de) conseiller au Parlement § Ventes, 9 mars 1637 - 12 mars 1637; MC/ET/IX/378
      acte de vente; Marillac, Michel de
    - ROUSSIN (Thomas) marchand libraire § Bail, 9 mars 1637; MC/ET/IX/378
      bail; Roussin, Thomas
    - MOREL Horace + écuyer commissaire des feux d'artifice de France 'taul de la guerre que de plaisir' § Obligation par Marguerite Grandurger demeurant rue des Fontaines veuve de Horace MOREL envers Abdenago Dupuys, demeurant rue Beautreillis, d'une somme de 300 l., 13 mars 1637; MC/ET/IX/378
      obligation
    - Transport par Antoine Le Métel, écuyer, sieur d'Ouville [Ouville, Antoine Le Méte sieur d'Ouville], ingénieur et géographe du roi, commissaire extraordinaire de la marine, demeurant rue des Deux-Portes, paroisse Saint-Sauveur, à l'enseigne des Deux-Suisses, subrogé par arrêt du conseil du roi à la place de défunts Drouin Gallus et Michel Toutefer, bourgeois de Corbie, en la recette et perception des droits de FRANcs-fiefs et nouveaux acquêts en l'élection de Doullens, à Pierre Nion, procureur et notaire à Corbie, y demeurant, de tous les droits de ladite recette, moyennant la somme de 15.500 livres, que Nion s'engage à payer au sieur d'Ouville en la maison de François Le Métel [Boisrobert François Le Métel ou de Métel], conseiller et aumônier du roi, prieur de La Ferté-sur-Aube, de Saint-Saturnin de Nozay et de La Roche-sur-Yon, et chanoine de l'église cathédrale Notre-Dame de Rouen, son frère, sise rue Saint-Honoré, à l'enseigne des Trois-Pucelles, près de l'hôtel de Richelieu, soit 3000 livres au jour de Pâques prochain et le restant, moitié dans un an et l'autre moitié dans deux ans., 14 mars 1637; MC/ET/IX/378
      Documents du Minutier central des notaires de Paris, Écrivains de théâtre, 1600-1649, étude par Alan Howe, documents analysés par Madeleine Jurgens et Alan Howe [195 actes], Paris, Archives nationales, 2005, notice n°22 (instrument de recherche imprimé dématérialisé dont la version intégrale est accessible en ligne par la rubrique 'Autres instruments de recherche', voir contexte dans le Plan d’orientation général - Notaires de Paris, guides thématiques du Minutier).
      cession; Deux-Portes (rue des); Corbie (Somme); Doullens (Somme); Saint-Honoré (rue); Trois Pucelles (enseigne des); Boisrobert Le Métel de François (ou de Métel, sieur de); Ouville Le Métel, Antoine (sieur d'); Drouin, Gallus; Toutefer, Michel; Nion, Pierre; prêtre; chanoine
    - LE METEL D'OUVILLE (Antoine) imprimeur et géographe du Roi, comm/re/ extraordinaire de la marine. § Transport, 14 mars 1637; MC/ET/IX/378
      Le Metel D'Ouville, Antoine
    - Transport par Antoine Le Métel, écuyer, sieur d'Ouville, ingénieur et géographe du roi, commissaire extraordinaire de la marine, demeurant rue des Deux-Portes, paroisse Saint-Sauveur, à l'enseigne des Deux-Suisses, subrogé par arrêt du conseil du roi à la place de défunts Drouin Gallus et Michel Toutefer, bourgeois de Corbie, en la recette et perception des droits de FRANcs-fiefs et nouveaux acquêts en l'élection de Doullens, à Pierre Nion, procureur et notaire à Corbie, y demeurant, de tous les droits de ladite recette, moyennant la somme de 15.500 livres, que Nion s'engage à payer au sieur d'Ouville en la maison de François Le Métel, conseiller et aumônier du roi, prieur de La Ferté-sur-Aube, de Saint-Saturnin de Nozay et de La Roche-sur-Yon, et chanoine de l'église cathédrale Notre-Dame de Rouen, son frère, sise rue Saint-Honoré, à l'enseigne des Trois-Pucelles, près de l'hôtel de Richelieu, soit 3000 livres au jour de Pâques prochain et le restant, moitié dans un an et l'autre moitié dans deux ans., 14 mars 1637; MC/ET/IX/378
      Documents du Minutier central des notaires de Paris, Écrivains de théâtre, 1600-1649, étude par Alan Howe, documents analysés par Madeleine Jurgens et Alan Howe [195 actes], Paris, Archives nationales, 2005, notice n°116 (instrument de recherche imprimé dématérialisé dont la version intégrale est accessible en ligne par la rubrique 'Autres instruments de recherche', voir contexte dans le Plan d’orientation général - Notaires de Paris, guides thématiques du Minutier).
      cession; Deux-Portes (rue des); Saint-Honoré (rue); Corbie (Somme); Ouville, Antoine Le Métel (1589?-1655; Sieur d'); Boisrobert, François Le Métel de (1592-1662); Gallus, Drouin; Toutefer, Michel; Nion, Pierre; prêtre; ingénieur; cartographe; chanoine; commissaire de la marine (Ancien Régime)
    - SERGENT (François), poupetier § Association, 17 mars 1637; MC/ET/IX/378
      Sergent, François
    - PIGEON (Eustache) poupetier § Association, 17 mars 1637; MC/ET/IX/378
      Pigeon, Eustache
    - CARREAUX DE TERRE § Marché pour la fourniture de. .., 21 mars 1637; MC/ET/IX/378
      marché
    - Transport par Frémin Gaubert, maître gantier, demeurant rue des Prêcheurs, à Jean Jamet, maître peintre à Paris, de tous les droits successifs mobiliers et immobiliers à lui échus par le décès de Jean Gaubert, marchand à Clermont-en-Beauvaisis, et de Gabrielle Du Fresnay, ses grands-parents, pour s'acquitter envers ledit Jamet d'une dette de 200 livres tournois., 27 mars 1637; MC/ET/IX/378
      Documents du Minutier central concernant les peintres, sculpteurs et graveurs au XVIIe siècle (1600-1650) [études I à X, 1955 actes], par Marie-Antoinette Fleury, tome I, Paris, S.E.V.P.E.N, 1969, p. 347 (instrument de recherche imprimé dématérialisé, certaines notices sont plus détaillées dans la version intégrale accessible en ligne par la rubrique 'Autres instruments de recherche', voir contexte dans le Plan d’orientation général - Notaires de Paris, guides thématiques du Minutier).
      transport de droits; partage; Clermont (Oise); Prêcheurs (rue des); Du Fresnay, Gabrielle; Gaubert, Frémin; Gaubert, Jean; Jamet, Jean; maroquinier; commerçant; peintre
    - JAMET (Jean) maître peintre § Transport de droit successif, 27 mars 1637; MC/ET/IX/378
      transport de droits; Jamet, Jean
    - VANELLY Fabio courtier héréditaire de change et banque de deniers, drap de soie et drap de laine, cuivre blé et toutes sortes de marchandises à Paris § transport et accord, 27 mars 1637; MC/ET/IX/378
      accord
    - Contrat d'apprentissage pour cinq ans, au profit de Claude Ruele, entre Benoît Ruele, compagnon peintre, demeurant rue des Gravilliers, son frère, et Jean Ropscy, maître corroyeur baudroyeur, demeurant rue de la Petite-Conciergerie, sans débours de part ni d'autre., 27 mars 1637; MC/ET/IX/378
      Documents du Minutier central concernant les peintres, sculpteurs et graveurs au XVIIe siècle (1600-1650) [études I à X, 1955 actes], par Marie-Antoinette Fleury, tome I, Paris, S.E.V.P.E.N, 1969, p. 630 (instrument de recherche imprimé dématérialisé, certaines notices sont plus détaillées dans la version intégrale accessible en ligne par la rubrique 'Autres instruments de recherche', voir contexte dans le Plan d’orientation général - Notaires de Paris, guides thématiques du Minutier).
      contrat d'apprentissage; Gravilliers (rue des); Ropscy, Jean; Ruele, Benoît; Ruele, Claude; tanneur; peintre
    - LE JAY (Gilles) marchand verrier § Bail, 30 mars 1637; MC/ET/IX/378
      bail; Le Jay, Gilles
    - CUVILLIER (Philippe) marchand verrier § Bail, 30 mars 1637; MC/ET/IX/378
      bail; Cuvillier, Philippe
    - Obligation par Catherine Pascal, veuve de Christophe Cadot, brodeur du roi, demeurant rue des Petits-Champs, envers Anne Pommereux, veuve de Germain Grenoble, (1) sculpteur ordinaire du roi et garde de ses antiques, demeurant rue de Montmorency, pour une somme de 90 livres à elle prêtée., 2 avril 1637; MC/ET/IX/378
      Compléments de description: (1) Germain Jacquet est donc mort avant le 2 avril 1637.
      Documents du Minutier central concernant les peintres, sculpteurs et graveurs au XVIIe siècle (1600-1650) [études I à X, 1955 actes], par Marie-Antoinette Fleury, tome I, Paris, S.E.V.P.E.N, 1969, p. 339 (instrument de recherche imprimé dématérialisé, certaines notices sont plus détaillées dans la version intégrale accessible en ligne par la rubrique 'Autres instruments de recherche', voir contexte dans le Plan d’orientation général - Notaires de Paris, guides thématiques du Minutier).
      obligation; Montmorency (rue de); Petits-Champs (rue des); Cadot (veuve); Cadot, Christophe; Grenoble (veuve); Grenoble, Germain; Jacquet dit Grenoble, Germain; Pascal, Catherine; Pommereux, Anne; brodeur; conservateur (patrimoine); sculpteur
    - GONDY (Hiérosme de) chevalier § Obligation, 11 avril 1637; MC/ET/IX/378
      obligation; Gondy, Hiérosme de
    - Accord passé entre Vincent de Paul, prêtre et supérieur de la congrégation de la Mission, établie au prieuré Saint-Lazare, et Guillaume Lepère, receveur du domaine de Paris y demeurant, et ayant droit par transport de Pierre Berthault, receveur et administrateur des rentes hors Paris, concernant les arrérages des rentes assignées au clergé de France., 20 avril 1637; MC/ET/IX/378
      Actes signalés par le personnel du Minutier central des notaires de Paris, 2003-2012 (base de données migrée: voir contexte dans le Plan d’orientation général - Notaires de Paris, guides thématiques du Minutier).
      Date de création de la notice: 2011
      obligation; Saint-Lazare (enclos); Vincent de Paul (saint, 1581-1660); Lepère, Guillaume; Berthault, Pierre; comptable; maçon; prêtre; comptable
    - CHANDIERE (Reynaud), marchand libraire § Obligation, 21 avril 1637; MC/ET/IX/378
      obligation; Chandière, Renaud
    - Contrat de mariage entre Sidrac Petit-Jean, maître menuisier, demeurant rue de Beaujolais à la Corne de Cerf, et Jeanne Clerget, veuve de Claude Luquet, maître peintre, demeurant rue de Berry., 22 avril 1637; MC/ET/IX/378
      Parmi les signatures des témoins figurent celles de Pierre Petit-Jean, sieur de La Rocque, (1) fils du futur époux, et de Claude Bourcier, peintre du roi, ami de la future..
      Compléments de description: (1) Comédien.
      Documents du Minutier central concernant les peintres, sculpteurs et graveurs au XVIIe siècle (1600-1650) [études I à X, 1955 actes], par Marie-Antoinette Fleury, tome I, Paris, S.E.V.P.E.N, 1969, p. 461 (instrument de recherche imprimé dématérialisé, certaines notices sont plus détaillées dans la version intégrale accessible en ligne par la rubrique 'Autres instruments de recherche', voir contexte dans le Plan d’orientation général - Notaires de Paris, guides thématiques du Minutier).
      contrat de mariage; Beaujolais (rue de); Berri (rue de); Berry (rue de); Corne de Cerf (enseigne de la); Bourcier, Claude; Clerget, Jeanne; La Rocque (M. de); Luquet (veuve); Luquet, Claude; Petitjean, Pierre; Petitjean, Sidrac; acteur; menuisier; peintre
    - VASTEL (Jean) bourgeois de Paris § Bail de location d'une allée, 22 avril 1637; MC/ET/IX/378
      bail; Vastel, Jean
    - Contrat de mariage entre Sidrac [I] Petitjean, maître menuisier, demeurant aux Marais du Temple, rue de Beaujolais, à l'enseigne de la Corne-de-Cerf, et Jeanne Clerget, veuve de Claude Lucquet, maître peintre, demeurant rue de Berry. Les témoins du fiancé sont Pierre Petitjean, sieur de La Rocque, Isaac Petitjean, bourgeois de Paris, Anne Petitjean, veuve de Robert Brion, bourgeois de Paris, ses enfants, Pierre Boucher, maître boulanger, François Robinet, sieur de Beauchamp, Bernard Rossignol, bourgeois de Paris, et Pierre Jamin, maître d'hôtel du président Vignier, amis. Ceux de la fiancée sont Jean Du Vel, bourgeois de Paris, ami, Baptiste Adran, maçon tailleur de pierre, beau-père, Philbert Quentin, drapier drapant, allié, Étienne Boitard, commis de l'extraordinaire des guerres, ami, Claude Bourcyer, peintre du roi, ami, et Marie Capet, veuve de Pierre Lucquet, maître boulanger à Troyes. La dot est de 600 livres, tant en argent comptant qu'en meubles. Le contrat est signé en la maison du sieur de La Rocque, rue des Égoux, près de la porte du Temple., 22 avril 1637; MC/ET/IX/378
      Documents du Minutier central des notaires de Paris, Le théâtre professionnel à Paris, 1600-1649, étude par Alan Howe, documents analysés par Madeleine Jurgens et Alan Howe [457 actes], transcriptions par Andrée Chauleur et Pierre-Yves Louis, Paris, Archives nationales, 2000, notice n° 299 (instrument de recherche imprimé dématérialisé dont la version intégrale est accessible en ligne par la rubrique 'Autres instruments de recherche', voir contexte dans le Plan d’orientation général - Notaires de Paris, guides thématiques du Minutier).
      Date de révision: 2004
      Date de création de la notice: 2003
      Documents du Minutier central des notaires de Paris, Le théâtre professionnel à Paris, 1600-1649, étude par Alan Howe, documents analysés par Madeleine Jurgens et Alan Howe, transcriptions par Andrée Chauleur et Pierre-Yves Louis, Paris, Archives nationales, 2000, XVI-455 p.
      Analyse partielle par Fleury, Fleury, (Marie-Antoinette), 'Documents du Minutier central concernant les peintres, les sculpteurs et les graveurs au XVIIe siècle (1600-1650)', p. 461.
      contrat de mariage; Temple (quartier); Berry (rue de); Troyes (Aube); Petitjean, Sidrac I; Clerget, Jeanne; Lucquet, Claude; Petitjean dit La Rocque, Pierre; Petitjean, Isaac; Petitjean, Anne; Brion, Robert; Boucher, Pierre; Robinet, François; Rossignol, Bernard; Jamin, Pierre; Du Vel, Jean; Adran, Baptiste; Quentin, Philbert; Boitard, Étienne; Bourcyer, Claude; Capet, Marie; Lucquet, Pierre; menuisier; peintre; boulanger; maçon; tailleur de pierre; tisserand; peintre; maître d'hôtel
    - Nomination de Charles Brouard, comme clerc de la chapelle Saint-Julien-des-Ménétriers, en remplacement de son père Guillaume Brouard, décédé., 29 avril 1637; MC/ET/IX/378
      Ce choix est fait par Louis Constantin, roi des joueurs d'instruments du royaume, Jean Coustentien, Claude Dupron et Gilles Merger, dit Saint-André, maîtres présentement en charge, gouverneurs, fondateurs, présentateurs et administrateurs de la chapelle, en la présence de Jean Legay, Léonard de Lorge, Jean Hutin, Crépin Mahayne, des sieurs Couppeau, Dupron le jeune et Louis Le Vavasseur, maîtres joueurs d'instruments et maîtres de la chapelle.
      Charles Brouard devra officier en ladite chapelle lorsque l'on aura besoin de lui, ainsi qu'il l'a déjà fait du vivant de son père, pendant la maladie de celui-ci, et depuis son décès. Il recevra les émoluments habituels à condition d'aider sa belle-mère, veuve de Guillaume Brouard, et de la loger avec lui en la demeure attenant à la chapelle, gratuitement, à charge par celle-ci de 'nestoyer et approprier ce qui est des ornemens de ladicte eglise'.
      Documents du Minutier central concernant l'histoire de la musique (1600-1650), par Madeleine Jurgens, tome I [études I à X, 1763 actes], Paris, Archives nationales, 1967, p. 322 (instrument de recherche imprimé dématérialisé, certaines notices sont plus détaillées dans la version intégrale accessible en ligne par la rubrique 'Autres instruments de recherche', voir contexte dans le Plan d’orientation général - Notaires de Paris, guides thématiques du Minutier).
    - RENOULT (Claude) marchand tapissier d. rue Traversine § Différend au sujet de fourniture de tapisserie, 29 avril 1637; MC/ET/IX/378
      Renoult, Claude
    - Titre nouvel par Jean de France, maître tissutier rubannier, demeurant sur le rempart entre les portes Saint-Denis et Saint-Martin, pour une maison sise au faubourg Saint-Martin, hors la seconde fausse porte, en la censive du prieuré de Saint-Lazare et chargée envers lui de douze deniers de cens., 30 avril 1637; MC/ET/IX/378
      Ledit Jean de France a acquis cette maison de Nicolas Camar et de Jeanne Tagot, sa femme, par contrat passé devant Haguenier et Huart notaires, le 13 avril 1637, et de Jean Legrue, maître sculpteur en marbre, et de Marie Myon, sa femme, par contrat devant Toutain et Buon le 20 avril 1637.
      titre nouvel; Saint-Denis (porte); Saint-Martin (faubourg); Saint-Martin (porte); Camar, Nicolas; France, Jean de; Legrue, Jean; Myon, Marie; Tagot, Jeanne; sculpteur; tailleur de pierre; tisserand
    - CAUCHY (Pierre) marchand de bois maître charpentier bourgeois de Paris § Inventaire après décès de Pierre CAUCHY à la requête de Denise PRIEUR, sa femme, 4 mai 1637; MC/ET/IX/378
      inventaire; Cauchy, Pierre
    - CHIRURGIEN (opérateur du Roi) MONSINIÈRE (Jean) § Promesse de guérison, 8 mai 1637; MC/ET/IX/378
      promesse; Monsinière, Jean
    - COLBERT (Nicolas), receveur et payeur général des anciennes rentes de l'Hôtel de Ville § Procuration à sa femme pour l'administration de tous ses biens, 13 mai 1637; MC/ET/IX/378
      procuration; Colbert, Nicolas
    - Obligation de paiement annuel au procureur et receveur de la mission Saint-Lazare par Michelle Billaud, veuve de Firmin Périer marchand plâtrier, demeurant faubourg Saint-Martin, paroisse Saint-Laurent, pour une partie de grange située rue du faubourg Saint-Denis étant en la censive des prêtres de la mission de Saint-Lazare., 19 mai 1637; MC/ET/IX/378
      obligation; Saint-Martin (faubourg); Saint-Laurent (paroisse); Faubourg-Saint-Denis (rue du); Billaud, Michelle; Périer, Firmin; comptable; maçon
    - FERONY (Alexandre), parfumeur ordinaire de la Chambre du Roi § Quittance, 19 mai 1637; MC/ET/IX/378
      quittance; Ferony, Alexandre
    - Transport par Jeanne Leprestre, fille majeure (1) demeurante au faubourg Saint-Victor, en la maison de La Chasse, fille de Denis Leprestre, coutelier à Mantes et de Jeanne Bassange, sa femme, et petite-fille de Jean Bassange, maître fourbisseur à Mantes et de Robine Camus sa femme, à Jean Bassange, maître peintre, demeurant rue Saint-Martin, paroisse Saint-Nicolas-des-Champs, son oncle, de tous les droits provenant de la succession de Jean Bassange et de Robine Camus, ses grands-parents, moyennant une somme de 300 livres tournois., 24 mai 1637; MC/ET/IX/378
      Compléments de description:
      (1) Elle ne sait ni écrire ni signer.
      Documents du Minutier central concernant les peintres, sculpteurs et graveurs au XVIIe siècle (1600-1650) [études I à X, 1955 actes], par Marie-Antoinette Fleury, tome I, Paris, S.E.V.P.E.N, 1969, p. 18 (instrument de recherche imprimé dématérialisé, certaines notices sont plus détaillées dans la version intégrale accessible en ligne par la rubrique 'Autres instruments de recherche', voir contexte dans le Plan d’orientation général - Notaires de Paris, guides thématiques du Minutier).
      transport de droits; partage; Mantes-la-Jolie (Yvelines); Saint-Martin (rue); Saint-Nicolas-des-Champs (paroisse); Saint-Victor (faubourg); Bassange, Jean; Bassange, Jeanne; Camus, Robine; Leprestre, Denis; Leprestre, Jeanne; forgeron; armurier; peintre
    - RICHARD (Hugues) maître paternostrier § Mariage, 24 mai 1637; MC/ET/IX/378
      contrat de mariage; Richard, Hugues
    - HALLÉ (Denis) marchand orfèvre § Rentes, 6 juin 1637; MC/ET/IX/378
      Hallé, Denis
    - DURER (Pierre) conseiller et maître d'hôtel du Roi § Obligation, 22 juin 1637; MC/ET/IX/378
      obligation; Durer, Pierre
    - MAUGRAS (Anthoine de..) secrétaire du Roi. § Obligation, 22 juin 1637; MC/ET/IX/378
      obligation; Maugras, Anthoine de..
    - Inventaire parès décès d'Israël Regnault, secrétaire des finances de Monsieur, frère du roi, et de Claude Pellier, sa femme, dressé à la requête de Mery de Vaulx, marchand de vins privilégié suivant le grand conseil et bourgeois de Paris, agissant comme tuteur d'Alexandre Regnault, âgé de dix-neuf ans, secrétaire des finances de Monsieur, de Liénard, âgé de quatorze ans, de Geneviève, âgée de treize ans, de Corneille, âgé de douze ans, et de Claude, âgé de neuf ans, demeurant en la maison de l'Image Saint-Martin, rue Saint-Martin, paroisse Saint-Josse., 23 juin 1637; MC/ET/IX/378
      Extrait du contenu:
      (fol. 9 v°): En la chambre du troisième étage à côté de la montée, '... un vieux lut de Gaspart, garny de son estuy, prisé... 18 l.
      'Item, autre lut où sont les armes de Monsieur frere du roy, garny d'un estuy, prisé... 18 l.
      'Item, une basse de lut façon de Paris, garny de son estuyt, prisé... 6 l.
      'Item, autre lut de Venise avecq son estuy, prisé... 15 l.
      'Item, un lut de moyenne taille de Florance, prisé avec son estuit, prisé... 21 l.
      'Item, deux autres lutz de Boullongne de riche taille, prisés avecq leurs estuictz... 120 l.
      'Lesquelz sept lutz cy-dessus ont esté prisez et estimez par ledict Ancelet [sergent priseur], assisté du sieur Guillaume Hardel, maistre faiseur d'instrumens de musicque à Paris, y demeurant rue Sainct-Martin.
      Documents du Minutier central concernant l'histoire de la musique (1600-1650), par Madeleine Jurgens, tome I [études I à X, 1763 actes], Paris, Archives nationales, 1967, p. 889 (instrument de recherche imprimé dématérialisé, certaines notices sont plus détaillées dans la version intégrale accessible en ligne par la rubrique 'Autres instruments de recherche', voir contexte dans le Plan d’orientation général - Notaires de Paris, guides thématiques du Minutier).
    - CORBILLY (Pierre) Chirurgien ordinaire du Roi § Bail, 30 juin 1637; MC/ET/IX/378
      bail; Corbilly, Pierre de
    - VERRIER, LEJAY (Gilles) § bail, 30 mars 1697; MC/ET/IX/378
      bail; Lejay, Gilles
    - MOLÉ DE CHAMPLATREUX (Jean-Baptiste - Mathieu) près. à mortier - § Arrêté de compte portant constitution entre Jean-Bap MOLÉ DE CHAMPLATREUX et la veuve de Pierre LUCAS maître couvreur, pour tous les ouvrages de couverture du château de Champlâtreux., 24 juillet 1710; MC/ET/IX/378
      Molé de Champlatreux, Jean-Baptiste - Mathieu
  - Minutes. 1637, juillet - 1637, décembre, juillet 1637 - décembre 1637; MC/ET/IX/379
    - Contrat d'apprentissage pour quatre ans, au profit de Guillaume BARRÉ, entre Jean GRENIER, marchand papetier, bourgeois de Rouen, logé rue Beaurepaire, ayant charge de Marguerite FIQUET, mère de l'apprenti et veuve de Guillaume BARRÉ, maître sculpteur à Rouen, et Jean GODEFROY, maître menuisier, demeurant rue des Fontaines, moyennant 30 livres tournois dont 15 livres payables dans six mois et 15 livres payables dans un an., 15 juillet 1637; MC/ET/IX/379
      Documents du Minutier central concernant les peintres, sculpteurs et graveurs au XVIIe siècle (1600-1650) [études I à X, 1955 actes], par Marie-Antoinette Fleury, tome I, Paris, S.E.V.P.E.N, 1969, p. 17 (instrument de recherche imprimé dématérialisé, certaines notices sont plus détaillées dans la version intégrale accessible en ligne par la rubrique 'Autres instruments de recherche', voir contexte dans le Plan d’orientation général - Notaires de Paris, guides thématiques du Minutier).
      contrat d'apprentissage; Beaurepaire (rue); Fontaines (rue des); Rouen (Seine-Maritime); Barré (veuve); Barré, Guillaume; Fiquet, Marguerite; Godefroy, Jean; Grenier, Jean; menuisier; papetier; sculpteur
    - PERRIN (Yon) juré du Roi, charpentier § Vente de chevaux, 16 juillet 1637; MC/ET/IX/379
      acte de vente; Perrin, Yon
    - Accord entre Jérôme Amand, maître joueur d'instruments, et Louise Jendot, sa femme, d'une part, et Marie Seullet, veuve de Gervais Graingot, maître vinaigrier, et Blaise Cullot, son gendre, également vinaigrier, d'autre part, aux termes duquel les parties, demeurant ensemble rue des Gravilliers, se reconnaissent gens de bonne vie, d'honneur et sans reproche, malgré les injures qu'ils ont proférées la veille au soir, et promesse de ne plus médire à l'avenir., 17 juillet 1637; MC/ET/IX/379